【裁判字號】    95,交抗,146
【裁判日期】    950322
【裁判案由】    聲明異議
【裁判全文】
臺灣高等法院臺中分院交通法庭裁定     95年度交抗字第146號
抗  告  人
即受處分人  甲○○
原處分機關  交通部公路總局台中區監理所
上列抗告人即受處分人因違反道路交通管理處罰條例案件，對於
台灣台中地方法院95年度交聲字第8號中華民國95年1月24日裁定
，提起抗告，本院裁定如下：
    主  文
抗告駁回。
    理  由
一、按汽車在行駛途中，不得驟然或任意變換車道，如欲超越前
    車或變換車道時，應先顯示方向燈告知前後車輛，並保持安
    全距離及間隔，方得超越或變換車道；又汽車行駛於高速公
    路或設站管制之道路，而不遵管制之規定者，處汽車駕駛人
    新臺幣3千元以上6千元以下罰鍰，並依同條例第63條第1項
    第1款規定，記違規點數1點。高速公路交通管制規則第11條
    及道路交通管理處罰條例第33條第1項分別定有明文。
二、查本件抗告人即受處分人甲○○駕駛車牌7727-NB號於民國
    （下同）94年11月13日13時03分於國道三號公路南向119.8-
    120.6公里處不依規定任意變換車道（自內→中→內→中）
    ，均未打方向燈，經警舉發之事實，有國道警察局舉發道路
    交通管理事件通知單乙份附卷可稽，而受處分人甲○○上述
    違規事實明確，亦有內政部警政署國道公路警察局第二警察
    隊94年12月20日公警二交字第0940272953號書函乙份附卷可
    佐，且經當日舉發之警員鄧欽聖於95年1月18日原法院調查
    時到庭結證稱：通常是注意到車子第1次沒有打方向燈，才
    會駕巡邏車跟在其後，再經發現有2次以上未打方向燈，便
    將之攔停，本件抗告人確實連續4次任意變換車道均未打方
    向燈，才將之攔停告發，並有檢測該車之方向燈，確認正常
    等語屬實；另按道路交通管理處罰條例第7條第1項規定：「
    道路交通管理之稽查、違規之紀錄，由交通勤務警察，或依
    法令執行交通稽查任務之人員執行之」，而警察為維持交通
    秩序，依法執行職務，立場應是客觀公正，且與受處分人即
    抗告人素不相識，亦無宿怨，當無設詞誣攀之理，是其所為
    證言，應屬真實可信，因而為確保交通安全，而有現場取締
    制度之必要。又受處分人甲○○於原法院雖辯稱：當天伊變
    換車道時有打方向燈，但因前方沒有車，所以變換車道時比
    較快速，方向燈在變換車道時，閃一下很快就又切回來云云
    ，然查，受處分人甲○○變換車道時，前方既無車輛阻其車
    速，原應無變換車道之必要，且依常情，變換車道多係因前
    方車輛車速太慢或車輛過多，始有變換車道之必要，此時在
    未變換車道前即應顯示方向燈告知前後車輛，並保持安全距
    離及間隔後，始得變換車道，應無受處分人甲○○上開所辯
    之情形發生，故其變換車道時，顯然未依規定顯示方向燈。
    從而抗告人所辯尚非可採。本件原處分機關援引首揭規定所
    為之處分，於法並無不合。綜上所述，原法院認本件異議為
    無理由，予以駁回，尚無不合，抗告意旨空言謂抗告人當時
    確有打方向燈云云，而未提出具體事證供本院查核，是其抗
    告，為無理由，應予駁回。
據上論斷，應依道路交通管理處罰條例第89條，刑事訴訟法第
412條，裁定如主文。
中    華    民    國    95    年    3     月    22    日
                  交通法庭  審判長法  官  李  文  雄
                                  法  官  劉  連  星
                                  法  官  黃  永  祥
上列正本證明與原本無異。
不得再抗告。
                                  書記官  林  明  冬
中    華    民    國    95    年    3     月    23    日
                                                      F


司法院資訊處製作；財團法人民間司法改革基金會備份。
